臺灣高等法院刑事判決　　　　　　　　　　　　　九十三年度上易字第一五五四號
　　上　訴　人　臺灣臺北地方法院檢察署檢察官
　　被　　　告　甲○○
右上訴人因被告竊盜案件，不服臺灣臺北地方法院九十三年度易字第五五八號，中華
民國九十三年八月十七日第一審判決（起訴案號：臺灣臺北地方法院檢察署九十三年
度偵字第五一七一號），提起上訴，本院判決如左：
    主    文
原判決撤銷。
甲○○竊盜，處拘役貳拾日，如易科罰金，以佰元折算壹日。
    事    實
一、甲○○意圖為自己不法之所有，於九十三年一月六日凌晨三時許，在臺北市○○
    區○○路二四○號前，竊取乙○○所有之已上鎖腳踏車一部，得手後在路上拖行
    時，為警當場查獲。
二、案經乙○○訴由台北市政府警察局中山分局移送台灣台北地方法院檢察署檢察官
    偵查起訴。
    理    由
一、訊據被告甲○○矢口否認竊取腳踏車，辯稱伊有部腳踏車與上開腳踏車同型，當
    天因喝醉，才坐在上開腳踏車上打瞌睡云云。然查右揭事實，業據證人即查獲警
    員黃義盛於原審證陳「．．．經過長春路三百二十號前，看到被告坐在腳踏車上
    面，強行拖行腳踏車，所以我們下車盤查，被告起初說車子是他的，後來我們曉
    以大義，被告才改稱在長春路二百四十號前偷的．．．」等情甚詳，並據被害人
    乙○○指訴失竊腳踏車無異，且有贓物領據附卷可稽，事證明確。
二、次查被告雖以有同型腳踏車，當天騎去案發現場失竊，伊腳踏車有上鎖等詞為辯
    ，惟經原審詰問「是否同一把鎖？」答「不是」，「那是否有鑰匙？」答「有，
    但是ＰＵＢ出來後就找不到鑰匙」，「你找不到鑰匙，有無回頭去找鑰匙？」「
    未答」等情，已見其破綻百出，蓋既可發現己有腳踏車，卻又分辨不出己車鑰匙
    ，而找不到鑰匙又不回頭去找，所辯甚不合常情。再詰問「去哪喝酒？」答「我
    與其他的櫃員一同去喝酒」，「有無人看到你騎乘腳踏車？」「未答」，「去哪
    喝酒？」答「是在長春路那邊．．．我騎腳踏車到天母上班」「（天母）店長叫
    什麼名字？」答「這件事情，我不想讓別人知道，是否可以不要傳喚」等語（以
    上均見原審九十三年六月七日審判筆錄），既連喝酒之地點尚且不知，又不讓人
    查證其究竟有無腳踏車，實難令人相信，其確有騎腳踏車到案發地點或附近喝酒
    ，其辯稱當時因喝酒把別人腳踏車誤為己有之辯解即無由成立。再被告辯稱其己
    有腳踏車，約事發半個月前在天母的家樂福買的，雖提不出發票或證明資料，但
    可確信該車應是嶄新，惟據被害人乙○○於警訊陳稱該腳踏車有重新噴上淺藍色
    彩，龍骨兩側噴橘色漆及左右側簽有英文名字云云（核退字卷第十五頁反面），
    益見被害人之車係依個人之創意而改變外觀，被告所有若屬新車，應無可能相同
    而誤認，尤以被害人尚陳被竊腳踏車該鎖之特徵為號碼鎖（三一七○），既是號
    碼鎖，自無須開啟之配件，對照被告前揭所辯己車有鑰匙，出來後發現鑰匙不見
    等情，則被告之車應有開啟之配件，是一旦著手開鎖，即可發現不對，又何來誤
    認之有？益徵所辯均屬卸責之詞，不足採信，犯行至堪認定。
三、核被告所為係犯刑法第三百二十條第一項之竊盜罪。原審以被告欠缺主觀犯意而
    為無罪之諭知，應有未合，檢察官上訴意旨執此指摘原判決不當，為有理由，應
    將原判決撤銷改判。爰審酌被告行竊腳踏車雖犯行不重，然事後飾詞圖卸，亦無
    悔意及其犯罪動機、目的、手段及犯後態度等一切情狀乃量處如主文第一項所示
    之刑，並諭知易科罰金折算標準。
據上論結，應依刑事訴訟法第三百六十九條第一項前段、第三百六十四條、第二百九
十九條第一項前段，刑法第三百二十條第一項、第四十一條第一項前段，罰金罰鍰提
高標準條例第一條前段、第二條，判決如主文。
本案經檢察官吳慎志到庭執行職務。
中　　　華　　　民　　　國　　九十三　　年　　　十　　　月　　二十七　　日
                            臺灣高等法院刑事第十九庭
                                審判長法  官  許  國  宏
                                      法  官  林  勤  純
                                      法  官  洪  光  燦
右正本證明與原本無異。
不得上訴。
                                      書記官  陳  玉  嬋
中　　　華　　　民　　　國　　九十三　　年　　　十　　　月　　二十八　　日
附錄：本案論罪科刑法條全文
刑法第三百二十條
意圖為自己或第三人不法之所有，而竊取他人之動產者，為竊盜罪，處五年以下有期
徒刑、拘役或五百元以下罰金。
意圖為自己或第三人不法之利益，而竊佔他人之不動產者，依前項之規定處斷。
前二項之未遂犯罰之。
